臺灣苗栗地方法院刑事判決　　　　　　　 94年度訴字第391號
公　訴　人　臺灣苗栗地方法院檢察署檢察官
被　　　告　甲○○
　　　　　　　　　　　之1號
上列被告因違反毒品危害防制條例案件，經檢察官提起公訴（94
年度毒偵字第1038號），本院依簡式審判程序，判決如下：
    主  文
甲○○連續施用第一級毒品，累犯，處有期徒刑拾月；扣案之第
一級毒品海洛因貳包（含袋共重貳公克）沒收銷燬之，電子磅秤
壹個沒收。又連續施用第二級毒品，累犯，處有期徒刑陸月；扣
案之第二級毒品安非他命壹包（含袋重零點柒公克）沒收銷燬之
，電子磅秤壹個沒收。應執行有期徒刑壹年肆月，扣案之第一級
毒品海洛因貳包（含袋共重貳公克）、第二級毒品安非他命壹包
（含袋重零點柒公克）均沒收銷燬之，電子磅秤壹個沒收。
    事  實
一、甲○○曾有違反麻醉藥品管制條例案件及藥事法案件等犯罪
    紀錄；復因幫助施用毒品及竊盜案件，分別經臺灣高等法院
    臺中分院、本院，判處有期徒刑1 年、11月確定，嗣經法院
    裁定應執行有期徒刑1 年10月，另再犯施用毒品案件，經本
    院判處有期徒刑10月確定，上述2 案接續執行，於民國93年
    8 月10日因縮短刑期假釋出獄，假釋期間交付保護管束，甫
    於94年3 月10日假釋期滿未經撤銷視為執行完畢。
二、甲○○前因施用毒品案件，先後2 次經送觀察、勒戒後，均
    認無繼續施用毒品之傾向，分別由臺灣苗栗地方法院檢察署
    檢察官以89年度毒偵字第1556號、第1242號不起訴處分確定
    後。復因施用毒品案件，先送強制戒治，再於91年10月30日
    經法院裁定停止戒治，所餘期間交付保護管束，已於92年3
    月11日交付保護管束期滿執行完畢，其刑事責任部分，並由
    臺灣苗栗地方法院檢察署檢察官提起公訴，經本院於91年8
    月2 日，以91年度易字第398 號判處有期徒刑10月確定。詎
    猶不知悔改，自前開強制戒治執行完畢釋放後之5 年內，又
    分別基於施用第1 、2 級毒品之概括犯意，自94年4 月間某
    日起至同年8 月7 日上午9 時許，在其苗栗縣通霄鎮住處，
    連續施用第1 級毒品海洛因及第2 級毒品安非他命各多次；
    嗣於同年7 月8 日下午4 時30分許，經警在上述住處依法執
    行搜索，當場扣得其所有之海洛因2 包（含袋共重2 公克）
    、安非他命1 包（含袋重0.7 公克）及電子磅秤1 個等物，
    復經甲○○同意，採其尿液送驗後，呈嗎啡、甲基安非他命
    陽性反應；另於同年8 月7 日經警通知到場採液送驗後，亦
    呈嗎啡、甲基安非他命陽性反應，始悉上情。
三、案經苗栗縣警察局通霄分局移送臺灣苗栗地方法院檢察署檢
    察官偵查起訴。
    理  由
一、訊據被告甲○○對於右揭連續施用第1 級毒品海洛因、第2
    級毒品安非他命之事實均坦承不諱，且被告於94年7 月8 日
    、8 月7 日，分別經警採集之尿液送鑑結果，發現均確有甲
    基安非他命及嗎啡陽性反應乙節，此有中山醫學大學附設醫
    院出具之檢驗報告2 紙在卷可憑；且扣案之白粉、白色結晶
    經警方鑑驗結果，分別確係海洛因、含袋共重2 公克；安非
    他命、含袋重0.7 公克乙節，亦有初步檢驗報告單2 紙在卷
    可按。次查被告前因施用毒品案件，經依法院裁定令入戒治
    處所施以強制戒治，甫於92年3 月11日期滿在案，此有臺灣
    苗栗地方法院檢察署刑案資料查註紀錄表、臺灣高等法院被
    告全國前案紀錄表各1 件在卷可按，足徵被告之自白確與事
    實相符。本件事證明確，被告犯行堪予認定，應依法論科。
二、查海洛因、安非他命分別為毒品危害防制條例第2 條第2 項
    第1 款、第2 款所定之第1 級毒品、第2 級毒品。核被告連
    續施用第1 級毒品海洛因及第2 級毒品安非他命各多次，所
    為係違反毒品危害防制條例第10條第1 項之施用第1 級毒品
    罪、同條第2 項之施用第2 級毒品罪。其施用毒品前後非法
    持有毒品之低度行為，應為施用之高度行為所吸收，不另論
    罪。被告先後多次施用第2 級毒品安非他命、第1 級毒品海
    洛因之犯行，均時間緊接，方法相同，分別觸犯構成要件相
    同之罪，顯係分別基於概括犯意為之，均為連續犯，各應依
    刑法第56條之規定，以1 罪論，並加重其刑。其所犯上開2
    罪，犯意各別，行為互異，應予分論併罰。又被告受有如事
    實欗所載罪刑執行情形，有臺灣高等法院被告全國前案紀錄
    表在卷可按，其於有期徒刑之執行完畢後，5 年內再犯本件
    有期徒刑以上刑之2 罪，均為累犯，應依刑法第47條規定，
    分別遞加重其刑。爰審酌被告非法施用第1 級毒品海洛因、
    第2 級毒品安非他命，對個人身心戕害甚鉅，且前已因施用
    毒品案件，業經強制戒治處分，又再犯本件施用毒品犯行，
    顯未因前所受之強制戒治處分而決心改過，惟念其於犯後坦
    承全部犯行及其本件施用毒品行為之情節等一切情狀，分別
    量處如主文所示之刑，並定其應執行刑。
三、至扣案之海洛因2 包（含袋共重2 公克）及安非他命1 包（
    含袋重0.7 公克），均為為毒品，應依毒品危害防制條例第
    18條第1 項前段規定宣告沒收並銷燬之。至電子磅秤1 個係
    被告所有且供施用第1 、2 級毒品犯罪所用之物，業據被告
    供述在卷，併依刑法第38條第1 項第2 款宣告沒收。
四、起訴書雖僅就被告於94年7 月8 日施用第1 、2 級毒品之犯
    行，而未及於上述事實欄其餘施用毒品之犯行，因該等未據
    起訴部分，與起訴被告施用第1 級毒品及第2 級毒品各1 次
    部分，分別有連續犯之裁判上一罪關係，已如上述，自均為
    起訴效力所及，本院自應一併予以審理，附此敘明。
據上論斷，應依刑事訴訟法第273 條之1 第1 項、第299 條第1
項前段，毒品危害防制條例第10條第1 項、第2 項、第18條第1
項前段，刑法第11條、第56條、第47條、第38條第1 項第2 款、
第51條第5 款，判決如主文。
本案經檢察官戴瑞麒到庭執行職務。
中　　華　　民　　國　　94　　年　　10　　月　　11　　日
                  刑事第二庭    法　官　林燦都
以上正本與原本無異
如不服本判決應於送達後10日內向本院提出上訴狀。
   　　                     　　書記官　陳建分
中　　華　　民　　國　　94　　年　　10　　月　　11　　日
附錄本案論罪科刑法條
毒品危害防制條例第10條第1項、第2項
施用第一級毒品者，處六月以上五年以下有期徒刑。
施用第二級毒品者，處三年以下有期徒刑。
